【裁判字號】    94,交聲,436
【裁判日期】    950216
【裁判案由】    違反道路交通管理處罰條例聲明異議
【裁判全文】
臺灣桃園地方法院交通事件裁定         94年度交聲字第436號
異  議  人
即受處分人  甲○○
原處分機關  交通部公路總局新竹區監理所中壢監理站
上列受處分人因違反道路交通管理處罰條例案件，對於交通部公
路總局新竹區監理所中壢監理站於民國九十四年八月十一日壢監
裁字第裁五三－Ｅ00000000號違反道路交通管理事件裁
決書聲明異議，本院裁定如下：
    主  文
原處分撤銷。
甲○○汽車駕駛人，併排臨時停車，處罰鍰新臺幣陸佰元。
    理  由
一、原處分意旨略以：異議人即受處分人甲○○（下稱異議人）
    於民國九十四年五月二十三日下午一時五十六分許，將其駕
    駛之車號六八三○－ＦＱ號自用小貨車，併排停車在新竹縣
    新埔鎮○○路路段，為新竹縣警察局新埔分局警員當場舉發
    ，並填製竹縣警交字第Ｅ00000000號舉發違反道路
    交通管理事件通知單，惟異議人拒絕簽名，警員遂在該舉發
    通知單上記明「拒簽」，視為已收受該通知單，交通部公路
    總局新竹區監理所中壢監理站遂以異議人「併排停車」，違
    反道路交通管理處罰條例第五十六條第一項第六款之規定，
    裁處罰鍰新臺幣（下同）一千二百元。
二、聲明異議意旨略以：異議人當天係因請同車之員工下車代為
    購買彩券，遂於舉發地點臨時停車，前後不到五秒鐘，期間
    異議人並未離開駕駛座，且車輛引擎未熄火，並非警員舉發
    所稱之併排停車，特為此聲明異議云云。
三、按交通法庭認為聲明異議有理由，或聲明異議雖無理由而原
    處分不當或違法者，應以裁定將原處分經聲明異議部分撤銷
    ，並自為裁定，道路交通案件處理辦法第二十條前段定有明
    文；次按臨時停車：指車輛因上、下人、客，裝卸物品，其
    引擎未熄火，停止時間未滿三分鐘，保持立即行駛之狀態；
    再按汽車駕駛人併排臨時停車者，處新臺幣三百元以上六百
    元以下罰鍰，道路交通管理處罰條例第三條第九款及第五十
    五條第四款分別定有明文。
四、經查：
  (一)異議人對於其於上開時、地，與其他車輛併排臨時停車之行
    為並不否認，且有採證照片一幀在卷可稽，且據證人即舉發
    本件交通違規事件之新竹縣警察局新埔分局新埔派出所警員
    乙○○到庭結證稱：「我發現異議人違規時，他人在車上，
    車子並未熄火，應該是臨時停車。」等語綦詳，足見警員於
    舉發異議人之時，異議人之車輛引擎確未熄火，停止時間未
    滿三分鐘，保持立即行駛之狀態，依前揭規定，異議人確屬
    臨時停車無疑。證人警員乙○○雖另證述：「當時我請他拿
    證件給我時，他就熄火；異議人有下車與我爭執十幾分鐘，
    在這段時間內，嚴重影響往來交通，我認為此種情形應該已
    經算是併排停車。」等語，然此益證異議人熄火下車，並停
    車逾十幾分鐘，乃其為與警員理論而發生之情節，不能認為
    係異議人之違規行為，是警員逕以併排停車之規定加以舉發
    ，容有未洽。
  (二)綜上，異議人併排臨時停車之違規事實，洵堪認定，原處分
    機關以異議人併排停車，依道路交通管理處罰條例第五十六
    條第一項第六款之規定裁處罰鍰一千二百元之處罰，則有未
    合，異議人執此聲明異議，非無理由，應由本院將原處分撤
    銷，並依同法第五十五條第四款及違反道路交通管理事件統
    一裁罰基準表之規定，自為裁定如主文第二項所示。
五、據上論斷，應依道路交通管理處罰條例第八十七條第二項、
    道路交通案件處理辦法第二十條前段，裁定如主文。
中    華    民    國   九十五   年     二   月  十六  日
                  交通法庭    法  官  袁雪華
以上正本證明與原本無異。
如不服本裁定，應於裁定送達後5 日內向本院提出抗告狀。
                              書記官  邱仲騏
中    華    民    國   九十五   年     二   月  十六  日


司法院資訊處製作；財團法人民間司法改革基金會備份。
